---
title: "R的数据组织之二"
author: "李峰"
date: "2018年3月25日"
output:
  html_document: 
    number_sections: yes
    theme: lumen
    toc: yes
    toc_depth: 5
---


---


# 基于“[”来选取子集



## 原子向量

```{r}
x <- c(2.1, 4.2, 3.3, 5.4)
```


有五种方法选取向量的子集：

+ 正整数返回指定位置元素: x[c(3, 1)]
+ 负整数返不包含指定位置元素：x[-c(3, 1)]
+ 逻辑向量只选择逻辑向量的相应位置上为TRUE的元素：x[c(TRUE, TRUE, FALSE, FALSE)]
+ 空索引返回原始向量：x[]
+ 字符向量返回索引中的名字相匹配的元素：y[c("d", "c", "a")]


### 正整数

```{r}
x[c(3, 1)]
x[order(x)]
```


> 如果是x[c(1, 1)]，会得到什么？

> 如果是x[c(2.1, 2.9)]，会得到什么？


### 负整数

```{r}
x[-c(3, 1)]
```

> 能不能混合正整数和负整数？ 比如：x[c(-1, 2)]


### 逻辑向量


```{r}
x[c(TRUE, TRUE, FALSE, FALSE)]
```


```{r}
x[x > 3]
```


> 如果是x[c(TRUE, FALSE)]，会得到什么？

> 如果是x[c(TRUE, TRUE, NA, FALSE)]，会得到什么？




### 空索引

```{r}
x[]
```

```{r}
x[0]
```

### 字符串向量

```{r}
(y <- setNames(x, letters[1:4])) #letters[1:4]：去a到d四个元素 
#setname(x,n)以n的元素对应的来给x的元素命名；
```                               


```{r}
y[c("d", "c", "a")]
```

> 如果是y[c("a", "a", "a")]，会得到什么？
     a    a    a
    2.1  2.1  2.1


> 如果是z <- c(abc = 1, def = 2)，那么z[c("a", "d")]会得到什么？
   <NA>  <NA>
    NA    NA
## 列表

使用"["可以从列表中返回列表，使用“[[”、“$”可以将列表中的元素取出。



## 矩阵和数组


有三种办法可以从高位数据结构中选取子集：
+ 使用多个向量
+ 使用单个向量
+ 使用矩阵


### 使用多个向量


```{r}
a <- matrix(1:9, nrow = 3) #matrix：矩阵 nrow：行数
colnames(a) <- c("A", "B", "C") #colnames：一般用于更改列变量的名字
a
a[1:2, ]#a矩阵左边行保留1到2行，列没有赋值，默认全部保留
```

```{r}
a[c(TRUE, FALSE, TRUE), c("B", "A")]
```





### 使用一个向量



```{r}
(vals <- outer(1:5, 1:5, FUN = "paste", sep = ","))
#seq 参数用来指定字符的分隔符号
#R语言paste函数中许多字符串使用 paste() 函数来组合，它可以将任意数量的参数组合在一起。
```



```{r}
vals[c(4, 15)] #在vals组合的25哥字符串中，挑出第四个和第15个字符串
```



### 使用矩阵


```{r}
select <- matrix(ncol = 2, byrow = TRUE, c(
  1, 1,    #ncol：列的个数；byrow=true：数据按行输入
  3, 1,
  2, 4
))
select
vals[select]  #选出第1行，1列数；第3，1数；第2，4数
```



## 数据框



```{r}
df <- data.frame(x = 1:3, y = 3:1, z = letters[1:3])
#data.frame：创建数据框
df[df$x == 2, ]  #$:选取/锁定x=2
```



```{r}
df[c(1, 3), ] #选取第1行和地3行
```


可以用一个向量，也可以用一个矩阵选取数据框。

```{r}
df[c("x", "z")] #选取x和z列元素的值
```

```{r}
df[, c("x", "z")] #同上结果，选取x和z列的元素的值
```


以下两种方法取得的数据结构不同：

```{r}
df["x"]  #x的数据框
str(df["x"])  #x的数据类型
```

```{r}
df[, "x"] 
str(df[, "x"])
```



## 练习

### 纠正下列错误

mtcars[mtcars$cyl = 4, ]
mtcars[-1:4, ]
mtcars[mtcars$cyl <= 5]
mtcars[mtcars$cyl == 4 | 6, ]
mtcars[1:20]


### 以下输出的结果是什么？

+ EXAM1

x <- 1:5
x[NA]


+ EXAM2

df[1,1] <- NA
df[is.na(df)] <- 0
df




# 子集选取

## 运算符



> “If list x is a train carrying objects, then x[[5]] is the object in car 5; x[4:6] is a train of cars 4-6.”
> — @RLangTip

当"["应用于列表，它总是返回一个列表，而不能返回列表的内容，获取内容就需要使用"[["或'$'。


```{r}
a <- list(a = 11, b = 12)
a[[1]]
a[['a']]
a$a
```



```{r}
b <- list(a = list(b = list(c = list(d = 1))))
b[[c("a", "b", "c", "d")]]
b[["a"]][["b"]][["c"]][["d"]]
b$a$b$c$d
```


数据框是由列构成的列表，所以也可以用'[['提取列

```{r}
mtcars
mtcars[[1]]
mtcars[["mpg"]]
mtcars$mpg
```


使用'$'时，如果把数据框中的变量名赋予另一个变量，引用另一个变量会犯错。


```{r}
var <- "cyl"
mtcars$var
```


和'[['不同，'$'是部分匹配。

```{r}
x <- list(abc = 1)
x$a
```

```{r}
x[["a"]]
```



## 简化与保留



使选取的子集保持原有的数据结构对编程非常有利，结果总是相同类型。


|  | 简化 | 保留 |
| :------: | :------: | :------: |
| 向量 | x[[1]] | x[1] |
| 列表 | x[[1]] | x[1] |
| 因子 | x[1:4,drop = T] | x[1:4] |
| 数组 | x[1,] | x[1,,drop = F] |
| 列表 | x[1,]或x[[1]] | x[,1,,drop = F] |


### 原子向量

**保留**

```{r}
x <- c(a = 1, b = 2)
x[1]
```

**简化**

```{r}
x[[1]]
```



### 列表

**保留**

```{r}
y <- list(a = 1, b = 2)
str(y[1])     #num：数字
```

**简化**

```{r}
str(y[[1]])
```





### 因子

**保留**

```{r}
z <- factor(c("a","b")) #as.factor()：会把参数强制转换成因子
z[1]      #因子（factor）表示的是一个编号或者一个等级，即，一个点。
```

**简化**

```{r}
z[1, drop = TRUE] #drop:降一维
```



### 矩阵或数组

**保留**

```{r}
a <- matrix(1:4, nrow = 2)
a[1, , drop = FALSE]
```

**简化**

```{r}
a[1, ]
```





### 数据框

**保留**

```{r}
df <- data.frame(a = 1:2, b = 1:2)
str(df[1])
```

```{r}
str(df[, "a", drop = FALSE])
```
################################################以下继续

**简化**

```{r}
str(df[[1]])
```


```{r}
str(df[, "a"])
```



# 子集选取与赋值


## 子集选取的运算符可以和赋值结合一起


```{r}
x <- 1:5
x[c(1, 2)] <- 2:3
x
```


```{r}
x[-1] <- 4:1
x
```



```{r}
x[c(1, 1)] <- 2:3
x
```


**不能用NA作下标**

```{r}
# x[c(1, NA)] <- c(1, 2)
```

**不能混合逻辑值和NA作下标，NA会被视作F**

```{r}
x[c(T, F, NA)] <- 1
x
```



```{r}
df <- data.frame(a = c(1, 10, NA))
df$a[df$a < 5] <- 0
df$a
```



## 子集选取时可以使用空引用再结合赋值，仍保持原对象的类和数据结构


```{r}
mtcars[] <- lapply(mtcars, as.integer)
mtcars
```


```{r}
mtcars <- lapply(mtcars, as.integer)
mtcars
```


## 选取子集+赋值+NULL可以去除列表元素


```{r}
x <- list(a = 1, b = 2)
x[["b"]] <- NULL
str(x)
```


## 使用'['和list(NULL)可以为list添加NULL

```{r}
y <- list(a = 1)
y["b"] <- list(NULL)
str(y)
```


```{r}
y <- list(a = 1)
y["b"] <- NULL
str(y)
```



# 应用

## 查询表

```{r}
x <- c("m", "f", "u", "f", "f", "m", "m")
lookup <- c(m = "Male", f = "Female", u = NA)
lookup[x]
#选取向量子集的第五种方式
```


```{r}
unname(lookup[x])
#?unname 移除向量元素的属性
```




## 手工比对和合并


```{r}
grades <- c(1, 2, 2, 3, 1)

info <- data.frame(
  grade = 3:1,
  desc = c("Excellent", "Good", "Poor"),
  fail = c(F, F, T)
)
```


```{r}
id <- match(grades, info$grade)
info[id, ]
#?match match返回第二个参数的第一个参数匹配位置的向量。
```


```{r}
rownames(info) <- info$grade
info[as.character(grades), ]
#info[grades,] grade给出的是位置向量 as.character(grades)则给出元素名称向量
```


## 随机样本

将df行乱序排列
```{r}
df <- data.frame(x = rep(1:3, each = 2), y = 6:1, z = letters[1:6])

# Set seed for reproducibility
set.seed(10)

# Randomly reorder
df[sample(nrow(df)), ]
```


```{r}
df[sample(nrow(df), 3), ]
#只取三行
```


```{r}
df[sample(nrow(df), 6, rep = T), ]
#rep=T 有放回抽样
```



## 排序

```{r}
x <- c("b", "c", "a")
order(x)
```


```{r}
x[order(x)]
```



```{r}
df2 <- df[sample(nrow(df)), 3:1]
df2
```



```{r}
df2[order(df2$x), ]
```


```{r}
df2[, order(names(df2))]
```


## 展开重复记录

？？rep函数中time和each的计算逻辑是什么？
```{r}
df <- data.frame(x = c(2, 4, 1), y = c(9, 11, 6), n = c(3, 5, 1))
rep(1:nrow(df), df$n)
```


## 删掉数据框中某些列


```{r}
df <- data.frame(x = 1:3, y = 3:1, z = letters[1:3])
df$z <- NULL
df
#给数据库中的变量直接赋值为null，可实现对这一变量删除的目的
```

```{r}
df <- data.frame(x = 1:3, y = 3:1, z = letters[1:3])
df[c("x", "y")]
```


```{r}
df <- data.frame(x = 1:3, y = 3:1, z = letters[1:3])
df[setdiff(names(df), "z")]
#?setdiff(x,y) 函数功能为取写，x和y中互不相同的元素
```

## 根据条件选择行

```{r,echo=FALSE}
mtcars
mtcars[mtcars$gear == 5|mtcars$gear ==4, ]
#'|' 表示‘或’条件
```


```{r}
# mtcars[mtcars$gear == 5 & mtcars$cyl == 4, ]
```

```{r}
# mtcars[mtcars$gear == 5 & mtcars$cyl == 4, ]
```


## 布尔代数与集合

```{r}
x <- sample(10) < 4
which(x)
#sample（10）返回布尔值向量
```

这里定义了一个函数 unwhich 参数为x和n
```{r}
unwhich <- function(x, n) {
  out <- rep_len(FALSE, n)#将false重复了n遍，n为给定值
  out[x] <- TRUE
  out
}
unwhich(which(x), 10)
```















